【裁判字號】    99,抗,1300
【裁判日期】    990920
【裁判案由】    聲明異議
【裁判全文】
臺灣高等法院民事裁定                  99年度抗字第1300號
抗  告  人  中鋼鼎工程有限公司
法定代理人  甲○○
上列抗告人因與相對人希世企業股份有限公司間發還擔保金事件
，聲明異議，對於中華民國99年7月20日臺灣板橋地方法院99年
度事聲字第57號所為裁定提起抗告，本院裁定如下：
    主  文
抗告駁回。
抗告訴訟費用由抗告人負擔。
    理  由
一、抗告意旨略以：原法院98年度全字第3086號裁定雖經本院98
    年度抗字第1491號裁定廢棄而不存在，然相對人未聲請撤銷
    原法院98年度司執全字第1423號假扣押執行，其假扣押程序
    仍然存在，在撤銷該假扣押執行程序前，受擔保利益人所受
    損害仍可能繼續發生，不能認已符合訴訟終結情形。原裁定
    以相對人供擔保之原因消滅，准相對人聲請發還擔保金，並
    駁回伊之異議，實屬未當，爰聲明廢棄原裁定云云。
二、按應供擔保之原因消滅者，法院應依供擔保人之聲請，以裁
    定命返還其提存物或保證書，民事訴訟法第104第1項第1款
    定有明文。又依同法第106條規定，上開規定於其他依法令
    供訴訟上之擔保者，準用之。
三、經查原法院98年度全字第3086號裁定係依抗告人之聲請，准
    抗告人供擔保新台幣（下同）100萬元或同額之銀行可轉讓
    定期存單後，得對於相對人之財產在300萬元範圍內為假扣
    押；並准相對人以300萬元供擔保或將抗告人請求之金額提
    存後，得免為或撤銷假扣押（見原法院卷5頁）。嗣原法院9
    8年度全字第3086號裁定，經本院98年度抗字第1491號裁定
    廢棄，並駁回抗告人假扣押之聲請確定（見原法院卷9-10頁
    ），抗告人已不得對相對人為假扣押；抗告人既已不得對相
    對人為假扣押，則相對人依原法院98年度全字第3086號裁定
    為撤銷假扣押所提存之反擔保金，其供擔保原因即歸於消滅
    ，從而相對人依民事訴訟法第106條、第104第1項第1款規定
    聲請返還擔保金，即無不合，此與民事訴訟法第104條第1項
    第3款之「訴訟終結」無涉。原法院依民事訴訟法第106條、
    第104條第1項第1款規定，裁定准予發還相對人在原法院以
    98年度存字第3035號提存事件提存之擔保金300萬元，並無
    違誤。抗告人以本件不符合「訴訟終結」要件為由，指摘原
    裁定不當，聲明廢棄，為無理由。
四、據上論結，本件抗告為無理由，依民事訴訟法第495條之1第
    1項、第449條第1項、第95條、第78條，裁定如主文。
中    華    民    國    99    年    9     月    20    日
                      民事第七庭
                        審判長法  官  許正順
                              法  官  蘇芹英
                              法  官  鄭威莉
正本係照原本作成。
本裁定除以適用法規顯有錯誤為理由外，不得再抗告。如提起再
抗告，應於收受後10日內委任律師為代理人向本院提出再抗告狀
。並繳納再抗告費新台幣１千元。
中    華    民    國    99    年    9     月    21    日
                              書記官  李垂福

司法院資訊處製作；財團法人民間司法改革基金會備份。
